臺灣高等法院刑事裁定
110年度抗字第1587號
抗  告  人  
即  聲請人  許春風


上列抗告人即聲請人因聲請撤銷檢察官處分案件，不服臺灣臺北
地方法院於中華民國110年9月13日所為110年度聲字第1533號裁
定，提起抗告，本院裁定如下：
    主  文
抗告駁回。                                             
    理  由
一、原裁定意旨略以：抗告人即聲請人許春風（下稱抗告人）前
    因不服臺灣臺北地方檢察署檢察官就該署110年度他字第755
    5號案件所為簽准結案之處分，向原審法院聲請撤銷檢察官
    之處分，經原審法院於民國110年8月30日以110年度聲字第1
    533號裁定駁回聲請在案。原審法院所為之上開裁定，應屬
    法律規定不得抗告之案件，抗告人對於不得抗告之裁定提起
    抗告，於法不合，且無從補正，應予駁回等語。
二、抗告意旨略以：原裁定屬司法幫，即像屠殺人民與生存權的
    劊子手，由於官官相護、包庇吃案、假公濟私、公器私用，
    積小惡為大惡，令百姓叫天不靈、哭地不應，不單搞殘臺灣
    經濟，也將臺灣一切搞殘，造就惡業，唯奴化愚民打混者當
    道，非毀於作惡者手，而是毀在袖手旁觀者。假民主、自由
    、法治，實專制、獨裁、玩法、吃案，司法幫如虎豹豺狼、
    穿西裝流氓，避不了天地神，人在做，天在看，故提再抗告
    ，請撤銷原裁定，更為適當裁定。本件自編、自導、自演執
    著於刑事訴訟法第416條第1項規定，鑽牛角尖且自圓其說，
    企圖瞞天過海吃案，以看錯法條、認識錯誤，是否故意歪曲
    、限縮解釋來顛倒云云。
三、按法院就刑事訴訟法第416條之聲請所為裁定，不得抗告。
    但對於其就撤銷罰鍰之聲請而為者，得提起抗告；原審法院
    認為抗告不合法律上之程式或法律上不應准許，或其抗告權
    已經喪失者，應以裁定駁回之，同法第418條第1項、第408
    條第1項前段分別定有明文。又抗告法院認為抗告有第408條
    第1項前段之情形者，應以裁定駁回之，刑事訴訟法第411條
    前段亦有明文。
四、經查：
　㈠「抗告」係指抗告權人，不服「原審法院」尚未確定之裁定
    ，請求上級法院以裁定撤銷或變更原裁定之救濟方法；「再
    抗告」則係不服「抗告法院」對於抗告所為未確定之裁定，
    再向其上級法院，請求撤銷或變更之救濟方法，是「再抗告
    」係不服「抗告法院」所為之裁定，倘對於「原審法院」之
    裁定，要不生「再抗告」之問題。抗告人於其「刑事再抗告
    狀」雖記載不服原審法院110年度聲字第1533號裁定，提起
    「再抗告」云云，惟該裁定非屬「抗告法院」所為之裁定，
    抗告人對之聲明不服，自應依抗告程序救濟，其主張係提起
    再抗告，並於前揭書狀載明「刑事再抗告狀」，自應認係提
    出「抗告」之意，合先敘明。
　㈡抗告人對於臺灣臺北地方檢察署檢察官就該署110年度他字第
    7555號案件所為簽准結案之處分不服，向原審法院聲請撤銷
    該處分，原審法院認抗告人聲明不服之客體係檢察官所為之
    簽結處分，並非刑事訴訟法第416條第1項所定得提起準抗告
    之客體，而於110年8月30日以110年度聲字第1533號裁定（
    下稱甲裁定）駁回抗告人之聲請。抗告人不服，提起抗告，
    經原審法院認其所為之抗告，屬法律規定不得抗告之案件，
    而於110年9月13日以110年度聲字第1533號裁定（即原裁定
    ）駁回抗告。茲抗告人不服，再以「刑事再抗告狀」、「刑
    事再抗告狀（2）」提起抗告（抗告人誤為「再抗告」），
    但原審法院所為甲裁定，並非對於抗告人就撤銷罰鍰之聲請
    而為，原裁定駁回其抗告並無不合，且不得抗告。抗告人猶
    對原裁定提起抗告，顯屬法律上所不應准許，且無從補正，
    應予駁回。
據上論斷，應依刑事訴訟法第411條前段，裁定如主文。
中　　華　　民　　國　　110 　年　　10　　月　　26　　日
                  刑事第七庭    審判長法　官  孫惠琳
                                      法　官  連雅婷
                                      法　官  張育彰
以上正本證明與原本無異。
不得再抗告。
                                      書記官  蔡麗春
中　　華　　民　　國　　110 　年　　10　　月　　26　　日